臺灣屏東地方法院刑事判決　　　　　　　 96年度訴字第846號
公　訴　人　臺灣屏東地方法院檢察署檢察官
被　　　告　庚○○
指定辯護人　本院公設辯護人　己○○
上列被告因強盜等案件，經檢察官提起公訴（96年度偵字第4558
號），本院判決如下：
    主  文
庚○○攜帶兇器竊盜，處有期徒刑捌月；又竊盜，處有期徒刑肆
月；又竊盜，為脫免逮捕，而當場施以強暴，處有期徒刑伍年貳
月。應執行有期徒刑陸年。
    事  實
一、庚○○意圖為自己不法之所有，基於竊盜之犯意，於民國96
    年7 月13日上午7 時許，攜帶其所有客觀上得以危害人生命
    、身體及安全，可供兇器使用之剪刀1 把（未扣案），駕駛
    車牌號碼D9─6612號自小客車，至位於屏東縣潮州鎮○○里
    ○○路206 巷17號3 樓之7 之一樓停車場內，以上開剪刀破
    壞乙○○所有停放在該停車場內之車牌號碼UE─7380號自小
    客車車門鎖，進入該車內竊取乙○○所有之菁英手提電腦1
    台，得手後，駕駛上開自小客車逃離現場，並將上開剪刀丟
    棄；又於同日中午12時許，駕駛上開自小客車至戊○○位於
    屏東縣潮州鎮○○里○○路之工寮，徒手竊取戊○○所有、
    置放在該工寮旁之電動高壓噴霧器1 台、不鏽鋼農藥噴霧器
    1 個、不鏽鋼農藥噴管5 支、不鏽鋼製餐盤2 個，鋁鍋1個
    、鐵管1 支及鐵鑿1 支，得手後，以上開自小客車裝載逃離
    現場；又於同日下午4 時許，與其女友丙○○（另由本院以
    96年度簡字第1280號審結），基於竊盜之犯意聯絡，由其駕
    駛上開自小客車搭載丙○○，至丁○○位於屏東縣萬巒鄉○○段125 號之1 之花店，由庚○○進入該花店倉庫內行竊，
    丙○○則在車上把風，適庚○○將在該倉庫內接續竊得之丁○○所有之鐵管、白鐵製拖盤、白鐵製相框架及裁縫車架各
    1 個搬至上開自小客車後車廂放置之際，丁○○之女友甲○○騎乘車號YDP ─135 號機車返回該處，丙○○旋告知庚○○，惟因其竊得之前開裁縫車架卡住該自小客車後車廂，庚○○未能即時返回車上駕車逃逸，甲○○見狀為防止渠等自
    大門逃逸，乃騎機車停在前開自小客車車頭正前方，擋住離
    開該處之通道，並以電話通知丁○○及報警，不久後丁○○
    趕到現場，庚○○遂將前開竊得之丁○○所有之財物搬下車
    ，表示願意歸還丁○○，以此央求丁○○與甲○○讓其與丙○○離去，為丁○○拒絕，丙○○即趁亂下車徒步逃離現場
    ，而庚○○為脫免逮捕，竟單獨起意，以發動上開自小客車
    加速衝撞甲○○所騎乘之前開機車車頭之方式，當場對甲○○施強暴行為，甲○○見狀自機車跳下並向旁邊跳開閃避，
    其腳踝因而受傷，庚○○因此順利逃脫。嗣因警方循線查知
    係庚○○與丙○○2 人竊取丁○○所有之上開財物，乃於96
    年7 月15日持檢察官核發之拘票拘提庚○○及丙○○，並在
    庚○○上開自小客車內查獲其所竊得之乙○○所有之菁英手
    提電腦1 台（已發還）及戊○○所有之電動高壓噴霧器1台
    、不鏽鋼農藥噴霧器1 個、不鏽鋼農藥噴管5 支、不鏽鋼製
    餐盤2 個、鋁鍋1 個、鐵管1 支及鐵鑿1 支（已發還），而
    查知上情。
二、案經屏東縣警察局內埔分局報告臺灣屏東地方法院檢察署檢
    察官偵查起訴。
    理  由
一、按被告以外之人於審判外之陳述，雖不符前四條之規定，而
    經當事人於審判程式同意作為證據，法院審酌該言詞陳述或
    書面陳述作成時之情況，認為適當者，亦得為證據。當事人
    、代理人或辯護人於法院調查證據時，知有第159 條第1 項
    不得為證據之情形，而未於言詞辯論終結前聲明異議者，視
    為有前項之同意，刑事訴訟法第159 條之5 定有明定。查本
    案公訴人、被告與辯護人於本院準備程序及審判程序，對於
    本院所引用之屬於傳聞證據之證據，均未爭執證據能力並同
    意引為證據，本院審酌上開言詞及書面陳述作成時之證據取
    得過程並無瑕疵，且與待證事實具有關連性等情況，認為適
    當，應認依刑事訴訟法第159 條之5 之規定，得為證據，而
    有證據能力。
二、上開犯罪事實，業據被告於本院準備程序及審理時坦承不諱
    ，核與證人即被害人乙○○、戊○○於警詢、被害人丁○○
    、甲○○於偵訊時所證述之情節相符，並有扣押筆錄、扣押
    物品目錄表各1 份、贓物認領保管單2 紙、相片等在卷可憑
    （見警卷第26、30、63至80頁），被告自白顯與事實相符，
    其上開竊盜及準強盜犯行，事證明確，應予依法論科。
三、按刑法第321 條第1 項第3 款之攜帶兇器竊盜罪，係以行為
    人攜帶兇器竊盜為其加重條件；此所謂兇器，其種類並無限
    制，凡客觀上足對人之生命、身體、安全構成威脅，具有危
    險性之兇器均屬之，且祇須行竊時攜帶此種具有危險性之兇
    器為已足，並不以攜帶之初有行兇之意圖為必要（最高法院
    79年台上字第5253號判例意旨可參），查被告行竊時所持之
    上開剪刀，為其所有，其並持以破壞自小客車車門鎖等情，
    業據被告自承在卷，該剪刀雖未扣案，然衡情刀鋒應極為堅
    硬銳利，足以傷害人之身體、生命，屬於具殺傷力及危險性
    之兇器無訛。是核被告竊取被害人乙○○財物之行為，係犯
    刑法第321 條第1 項第3 款之攜帶兇器竊盜罪，其竊取被害
    人戊○○財物之舉，係犯刑法第320 條第1 項之普通竊盜罪
    ，另其竊取被害人丁○○上揭財物後，為脫免逮捕，而駕車
    衝撞被害人甲○○之行為，係犯刑法第329 條之準強盜罪。
    至於本件被告於竊盜後，為脫免逮捕，當場駕車衝撞被害人
    甲○○所騎乘之機車，致被害人甲○○受傷，乃準強盜罪之
    當然結果，且無證據證明被告另有傷害之故意，不再論傷害
    罪。再者，被告先後竊取被害人丁○○上開財物之所為，係
    於密切接近之時間及地點，基於同一竊盜犯意下之接續行為
    ，僅侵害一個法益，為接續犯，應僅論以一罪。其與丙○○
    就竊盜被害人丁○○財物之犯行雖為共犯，但被告為脫免逮
    捕而對證人甲○○施強暴時，丙○○已離開現場，則被告顯
    係個人另行起意為之，而與丙○○間並無共犯關係，併此敘
    明。被告所犯上開3 罪間，犯意個別，行為互殊，應予分論
    併罰。本院審酌被告年輕力壯，竟不思以正常途徑賺取金錢
    ，任意竊取他人財物牟利，於同日內3 次竊盜他人財物，甚
    至在犯行遭發覺之際，為脫免逮捕而當場對他人施以強暴，
    對於社會之治安危害實不小，惟念其坦承犯行、犯後態度良
    好，所竊財物均已歸還被害人丁○○或發還被害人乙○○、
    戊○○，有證人丁○○、甲○○之證詞及上開贓物認領保管
    單存卷可稽，被告尚未有不法所得，並考量其犯罪之動機、
    手段、素行等一切情狀，各量處如主文所示之刑，並合併定
    應執行之刑。至被告用以行竊之剪刀，業據其供明已經丟棄
    ，且不能證明尚屬存在，為免生執行上之困擾，爰不予宣告
    沒收，附此敘明。
據上論斷，應依刑事訴訟法第299 條第1 項前段，刑法第320 條
第1 項、第321 條第1 項第3 款、第328 條第1 項、第329 條、
第51條第5 款，刑法施行法第1 條之1 ，判決如主文。
本案經檢察官陳新君到庭執行職務。
中　　華　　民　　國　　96　　年　　10　　月　　16　　日
                  刑事第五庭  審判長  法  官  石家禎
                                      法  官  林家聖
                                      法  官  陳秀慧
以上正本證明與原本無異。
如不服本判決應於收受本判決送達後十日內向本院提出上訴書狀，
其未敘述上訴理由者，並得於提起上訴後十日內向本院補提理由
書狀（均須按他造當事人之人數附繕本）「切勿逕送上級法院」
中　　華　　民　　國　　96　　年　　10　　月　　16　　日
                                      書記官  溫訓暖
附錄本判決論罪科刑法條：
中華民國刑法第320條第1項
意圖為自己或第三人不法之所有，而竊取他人之動產者，為竊盜
罪，處5 年以下有期徒刑、拘役或 5 百元以下罰金。
中華民國刑法第321條第1項第3款
犯竊盜罪而有左列情形之一者，處6 月以上、5 年以下有期徒刑
：
三  攜帶兇器而犯之者。
中華民國刑法第329條
竊盜或搶奪，因防護贓物、脫免逮捕或湮滅罪證，而當場施以強
暴脅迫者，以強盜論。
中華民國刑法第328條第1項
意圖為自己或第三人不法之所有，以強暴、脅迫、藥劑、催眠術
或他法，至使不能抗拒，而取他人之物或使其交付者，為強盜罪
，處5 年以上有期徒刑。
